臺灣臺中地方法院民事簡易判決
                                    110年度豐簡字第364號
原      告  賴秋騰  

訴訟代理人  黃順德  
被      告  鄭玉合  

            鄭玉如  


上  二  人
訴訟代理人  張順豪律師
            蔡梓詮律師
被      告  郭阿素  

訴訟代理人  林健星  
上列當事人間請求確認界址事件，本院於民國111年4月20日言詞
辯論終結，判決如下：
    主      文
一、確定原告所有坐落臺中市○○區○○段000地號土地與被告郭阿
    素所有坐落同段830地號土地間之經界線，為附圖所示J…K連
    接點線。
二、確定原告所有坐落臺中市○○區○○段000地號土地與被告鄭玉
    合、鄭玉如共有坐落同段828地號土地間之經界線，為附圖
    所示K…L連接點線。
三、訴訟費用由原告負擔三分之一，被告郭阿素負擔三分之一，
    被告鄭玉合、鄭玉如負擔三分之一。
　　    事實及理由
一、原告主張：
　㈠原告所有臺中市○○區○○段000地號土地（下稱811地號土地）
    與被告郭阿素所有同段830地號土地（下稱830地號土地）及
    被告鄭玉合、鄭玉如（下稱鄭氏姊妹）共有同段828地號（
    下稱828地號土地）相比鄰。兩造間就土地界址有爭議，爰
    依法提起經界訴訟。
　㈡811地號土地西臨社區私設道路，依64年建造執照原始設計圖
    ，811地號土地西側面寬應有5.52公尺（440公分+112公分）
    。原告所有811地號土地上建物（下稱系爭建物）大門朝西
    ，系爭建物南側外牆一樓、二樓，各有向鄰地（被告）方向
    開設三個門窗（有雨遮），故依建築技術規則第45條第2項
    規定，外牆面距離境界線之水平距離應達1公尺以上。建築
    師事務所設計要符合建築技術規則，縣政府方會核發使用執
    照。故原告於110年11月18日履勘時，指界以系爭建物南側
    牆壁外100公分為地界。
　㈢依原告所提出65年使用執照內「起造人名冊及面積計算式表
    」中，原告這一戶（B11）淨基地面積80.32平方公尺。而原
    告指界牆壁外100公分計算出土地面積為88.36平方公尺。兩
    者相差8.04平方公尺，是因原告所有811地號土地，有部分
    面積為社區之私設道路。又原告所有系爭建物面寬4.40公尺
    ，加上牆壁厚度12公分，牆壁外應有100公分到地界。
　㈣並聲明：1.確定原告所有811地號土地與被告郭阿素所有830
    地號土地間之界址。⒉確定原告所有811地號土地與被告鄭氏
    姊妹共有828地號土地間之界址。　　
二、被告則以：
　㈠被告鄭氏姊妹抗辯：
　⒈系爭建物81年建物測量成果圖上已記載「本建物平面圖及建
    物面積係依使用執照65管使字第2614號設計圖或竣工平面圖
    轉繪計算」，佐以系爭建物南側有突出牆壁之水泥雨遮，然
    此水泥雨遮未見於建物測量成果圖上，可認應無至現場實際
    測量，縱有測量，亦未詳實，方會對明顯之水泥雨遮視而不
    見。測量成果圖上亦無顯示建物與地界間之相差距離，並無
    據以認定地界線之位置。又建物保存登記之測量，與土地之
    鑑界，兩者目的及功能並不相同，為保存登記所辦理之建物
    測量，是確定建物保存登記面積之測量作業，並無確認土地
    界址之目的與功能。
　⒉原告於84年間申請811地號土地「鑑界」（複丈日期84年2月2
    5日）時，複丈成果圖上記載原告同意不測量，僅依調查表
    解說現況。而79年地籍調查表，係以系爭建物南側牆壁外緣
    為界，足認原告同意依79年地籍調查表之內容為地界，原告
    如今提起本件訴訟，違反誠信原則。 　
　⒊系爭建物之建物登記謄本之附屬建物欄位，並未與有雨遮之
    登記，可知現況雨遮，應為取得使用執照後再行加建之違規
    附屬建物；又自系爭建物整體結構觀之，單獨拆除上開雨遮
    ，並不影響系爭建物整體結構安全，拆除後亦不妨礙原告居
    住使用。故採取附圖所示H…I連接線，雖會導致雨遮越界，
    但原告雨遮利益並不值得保護。
　⒋現場經界附近之鐵皮圍籬係828地號土地所有權人，為免原告
    擅自越界挖設管道，於100年8月間興建等語。並聲明：確定
    原告所有811地號土地與被告鄭氏姊妹共有828地號土地間之
    經界應為附圖所示H…I連接線。
　㈡被告郭阿素抗辯：原告主張憲法應保障人民財產權，然原告
    所主張附圖所示C…D…E連接線，將導致原告面積增加14.87平
    方公尺，被告郭阿素所有830地號土地減少6.49平方公尺，
    反而侵害被告之財產權。而且830地號土地登記坪數，自79
    年以來均是156.13平方公尺，被告郭阿素亦可主張信賴這個
    登記坪數。如照原告主張以使用執照內「起造人名冊面積計
    算式」資料為主，828地號土地相對應的（A10）基地面積為
    93.24平方公尺、淨基地面積為76.44平方公尺。830地號土
    地相對應的（A9）基地面積103.37平方公尺、淨基地面積84
    .09平方公尺，812地號土地與對應（B1）基地面積與淨基地
    面積均為85.01平方公尺，那整個社區的土地都要去重新登
    記，足見上開面積表不足為憑等語。並聲明：確定原告所有
    811地號土地與被告郭阿素所有830地號土地間之經界應為附
    圖所示F…H連接線。
三、本院之判斷：
  ㈠國土測繪中心鑑測結果應屬精密可採：
　　本件經本院囑託內政部國土測繪中心（下稱國土測繪中心）
    派員於110年11月8日會同本院及兩造履勘現場，並分別依兩
    造現場指界意旨、重測前舊地籍圖之經界線，實施界址之鑑
    測，由該局人員使用精密電子測距經緯儀，在系爭土地附近
    檢測雅潭地政事務（下稱雅潭所）所補建之圖根點，經檢核
    無誤後，依該圖根點為基點，施測系爭土地及附近界址點，
    並計算其坐標值輸入電腦，以自動繪圖儀展繪於鑑測原圖上
    （同重測前地籍圖比例尺1/1200及重測後地籍圖比例尺1/50
    0），再依據雅潭所保管之重測前後地籍圖、地籍調查表等
    資料，展繪本案有關土地地籍圖經界線，與前項成果核對檢
    核後測定於鑑測原圖上，作成比例尺1/500鑑定圖乙情，有
    本院履勘現場筆錄、履勘現場相片、內政部國土測繪中心11
    1年1月18日鑑定書及鑑定圖在卷可參（見本院卷一第371至4
    01頁；卷二第161至165頁）。是該局所製作之鑑定書、鑑定
    圖，既係以科學方法、精密儀器測量套繪，並參考附近土地
    之可靠界址點，鑑測之結果應認精密可採。
  ㈡本件應採舊地籍圖經界線為界：
  ⒈舊地籍圖無不精確之處：
　　本件據以套繪重測前地籍圖經界線之舊地籍圖，在訟爭土地
    範圍內，外觀上並無破損、滅失、模糊或不明確或損壞之處
    ，有上開舊地籍圖在卷可參（本院卷一第311至315頁）。因
    此，自得以套繪重測前舊地籍圖之經界線位置，作為認定本
    件相鄰土地經界之參考（最高法院110年度台簡上字第38號
    民事判決同此見解）。
  ⒉原告土地上建物經保存登記，以舊地籍圖經界為界，不致讓
    原告土地上建物南邊側牆ㄇ字形遮雨台（或稱雨遮）產生越
    界建築之爭議：
　⑴依舊地籍圖經界線為界，原告所有坐落聖宮段811 地號土地
    上之建物（建號：聖宮段611建號，門牌號碼：復興路一段5
    0巷31弄2號，下稱系爭建物）南邊側牆之雨遮，將不致產生
    越界建築而需拆除之問題，此觀國土測繪中心109年12月17
    日針對訟爭土地重測結果疑義研商會議資料（下稱109年12
    月17日研商會議資料）檢附之檢測成果圖說自明（見本院卷
    一第255頁）。
　⑵經界附近占有之沿革及土地之利用狀況：
　①系爭建物於66年12月23日興建完成，並由原所有人王咸義於6
    7年12月4日因買賣登記取得所有權，王咸義遲至81年間聲請
    系爭建物第一次測量登記，於81年6月29日辦理建物第一次
    登記等情，為兩造所不爭執（見本院卷二第228頁）。
　②地政機關測量員於保存登記繪圖時（見本院卷一第195頁），
    為何未能將系爭建物南邊側牆突出之雨遮（見本院卷一第15
    1至153頁、第387頁）一併繪出，可能係因該雨遮僅係附屬
    建物，繪製時僅需表明主體建物側牆外緣即可。甚至因建物
    測量成果圖係照竣工平面圖轉繪，而原始竣工平面圖並未繪
    製雨遮，故未一併繪製。
　③因此，保存登記測量成果圖上之圖示，既然在系爭建物南邊
    側牆與地界間有1條間隙（見本院卷一第195頁）。則相鄰土
    地所有人於79年重測時，指界以系爭建物南邊側牆為界，即
    不可採。
　④再者，依重測後地籍圖經界為界，亦會導致建物最靠近西側
    之窗台越界占用鄰地，有109年12月17日研商會議資料檢附
    之檢測成果圖說可佐（見本院卷一第255頁），亦生糾紛，
    本院認為亦非可採。
　⒊兩造及前手取得所有權之過程：
　　雖811地號土地現所有權人係84年間買買取得土地所有權，8
    28地號現所有權人係95年至96年受贈取得，830地號土地所
    有權人係109年間受贈取得土地所有權，均係79年地籍圖重
    測後取得土地，均非辦理重測當時之土地所有權人。然查：
　⑴現811地號土地所有權人（即原告）自承：其69年即落居此社
    區，對周遭環境相當熟悉等語（見本院卷一第187頁）。
　⑵828地號土地於71年6月30日由被告鄭氏姊妹父親鄭錫釗以哥
    哥「鄭朝堂」名義買賣取得（見本院卷一第281頁；卷二第2
    8頁、第145頁），鄭氏姊妹於71年間即居住此址（見本院卷
    一第376頁）。於89年由被告鄭氏姊妹父親「鄭錫釗」買賣
    取得（見本院卷二第29頁、第34至36頁），於95年11月28日
    、96年1月17日以贈與為登記原因，分別移轉登記予被告鄭
    玉合應有部分2分之1、鄭玉如應有部分2分之1（見本院卷一
    第51頁、第221頁；卷二第68頁、第75頁、第84至86頁）等
    情，為兩造所不爭執（見本院卷二第229至230頁）。
  ⑶830地號土地於73年由被告林郭阿素配偶林健星父親林清蓮以
    林健星姐姐「林玉珠」之名義（見本院卷一第376頁；卷二
    第61頁）買賣取得（見本院卷一第275頁），斯時被告林郭
    阿素配偶林健星與林玉珠均一同居住在該址。於89年間由林
    健星買賣取得（見本院卷二第48頁、第56頁、第60頁）。於
    109年6月、9月間以夫妻贈與為原因，由林健星分兩次陸續
    移轉登記應有部分2分之1予被告郭阿素，目前由被告郭阿素
    取得全部（見本院卷二第95至129頁）等情，為兩造所不爭
    執（見本院卷二第229至230頁）。
　⑷由上可知，828地號土地係由被告鄭氏姊妹父親「鄭錫釗」於
    「71年間」以被告鄭氏姊妹哥哥鄭朝堂名義買賣取得，斯時
    鄭氏即居住此址，故以79年重測前地籍圖經界線所示登記面
    積122.24平方公尺，對其並無信賴保護之不利益。其次，83
    0地號土地於「73年間」由被告林郭阿素配偶林健星父親林
    清蓮以林健星姐姐「林玉珠」之名義買賣取得，斯時被告林
    郭阿素配偶林健星與林玉珠均一同居住在該址，故以79年重
    測前地籍圖經界線所示登記面積154.59平方公尺，對其亦無
    信賴保護之不利益。
  ⑸末者，兩造土地間亦無足供參考之經界標識（如經界石、經
    界木）之依據。因此，依舊地籍圖經界線，雖讓原告811地
    號土地面積較原登記面積增加2.5平方公尺，讓828地號土地
    減少0.97平方公尺，讓830地號土地減少1.54平方公尺，惟
    並未過分侵害被告信賴重測後登記簿面積之利益，增減面積
    差異並非過鉅，某程度亦能維持兩造利益衡平。
　⒋綜上，本件兩造主張經界位置不一致，本院秉持公平原則，
    參酌上開因素，綜合判斷後，認訟爭土地之經界線，應以重
    測前地籍圖經界線為可採。
　㈢原告指界不可採之理由：
　　原告主張811地號土地西臨社區私設道路，依建造執照原始
    設計圖，811地號土地西側面寬應有5.52公尺（建物面寬440
    公分+空地面寬112公分，見本院卷一第35頁、第139頁），
    系爭建物大門朝西，系爭建物南側緊接鄰地之外牆一樓、二
    樓，各有向鄰地（被告）方向開設三個門窗（窗台），故依
    建築技術規則第45條第2項規定，外牆面距離境界線之水平
    距離應達1公尺以上，建築師事務所設計要符合建築技術規
    則，縣政府方會核發使用執照。故原告於110年11月18日履
    勘時，指界以系爭建物南側牆壁外100公分等語（見本院卷
    一第21頁、第89頁、第131頁、第379頁、第383頁；卷二第1
    5頁、第201頁、第219頁），並舉臺中縣政府工務局補發64
    工建建字第2614號建造執照原始設計圖（系爭設計圖）B11
    號之地界寬度標示440+112公分（見本院卷一第27至31頁、
    第139頁、第209頁；本院卷二第209頁）、使用執照內「各
    戶整界後基地面積計算示意圖」之地界寬度標識552公分（
    下稱系爭圖說，見本院卷一第137頁）、使用執照卷內「起
    造人名冊面積計算式」表格（下稱系爭面積表）B11有80.32
    平方公尺為據（見卷二第205頁），然查：
　⒈兩造之三筆土地是分割自同一筆土地，但無法查得複丈原圖
    ：
　⑴原告所有聖宮段811地號土地重測前為瓦磘子段34之29地號（
    見本院卷一第197頁）。被告郭阿素所有聖宮段830地號土地
    重測前為瓦磘子段34之27地號（見本院卷一第201頁）。被
    告鄭玉合、鄭玉如共有聖宮段828地號土地重測前為瓦磘子
    段34之28地號（見本院卷一第199頁）。瓦磘子段34之27、3
    4之28、34之29地號土地，於65年間由土地所有權人張德仁
    及曾輝雄申請複丈由瓦磘子段34地號土地分割轉載（見本院
    卷一第263頁、第269頁）。34之27、34之28地號土地分別於
    67年因都市計畫逕為分割增加34之55及34之56地號土地
　　（見本院卷一第247頁、第315頁）等情，為兩造所不爭執（
    見本院卷二第228頁），故兩造之三筆土地是65年時分割自
    同一筆土地。
　⑵兩造三筆土地65年間分割複丈原圖，因年代久遠，已查無複
    丈原圖，有雅潭所110年9月22日雅地二字第110年9月22日雅
    地二字第1100007853號函可佐（見本院卷一第248頁）。故
    無從知悉原始分割後，各筆土地面寬之數據。　
  ⒉依現可查得之歷年來鑑界複丈成果圖、建物測量成果圖，並
    未顯示811地號土地西側面寬有5.52公尺：
　⑴依811地號土地原所有人王咸義於76年間申請「鑑界」（複丈
    日期76年11月26日）時，複丈成果圖並未顯示811地號土地
    西側面寬為5.52公尺（見本院卷一第317至318頁）。
　⑵原告於84年間申請811地號土地「鑑界」（複丈日期84年2月2
    5日）時，複丈成果圖亦未顯示811地號土地西側面寬為5.52
    公尺（見本院卷一第319頁）。
　⑶81年建物測量成果圖上，亦無顯示建物與地界間之相差距離
    （見本院卷一第35頁），並無據以認定地界線之位置係在系
    爭建物南側牆壁外100公分或112公分。　
　⑷基上，依現有查得之歷年來鑑界複丈成果圖、建物測量圖，
    並未顯示811地號土地西側面寬有5.52公尺。　　
　⒊原告起訴確定經界，不違反誠信原則：　
　⑴84年複丈成果圖上雖記載「原告同意不測量，僅依調查表解
    說現況」。然此僅代表地政機關測量員依79年地籍調查表向
    原告解說，不代表原告即認同依79年地籍調查表之內容為地
    界。
　⑵其次，無論原告是否同意地籍調查表之內容，及是否同意被
    告之指界，為貫徹憲法保障人民財產權及訴訟權之精神，原
    告嗣後仍得提起經界訴訟（釋字第374號解釋可資推論）。
    從而，原告提起本件經界訴訟，並無違反誠信原則之疑慮。
　⒋原告所舉資料，並非地政機關對土地長、寬、界址所施作之
    測量成果：
　　原告另舉系爭面積表為據，主張系爭建物為B-11戶（見本院
    卷二第203頁），系爭面積表上B-11戶基地面積與基地面積
    均為80.32平方公尺（見本院卷二第205頁），故認為依原告
    實地指界後原告811地號土地面積88.36平方公尺，方為正確
    云云（見本院卷二第201頁）。然而，⑴建築師事務所繪製之
    圖說及面積表，僅係申請執照過程所提出之資料，目的僅係
    建商規劃建築及用以申請主管機關核准興建並啟用建物所製
    作之資料，並非在確定各筆土地範圍。⑵上開資料，並非地
    政機關對於土地長寬、界址所施作之測量成果，本不具確定
    界址之功能，更無從憑以推翻地政機關所建檔地籍圖之內容
    。⑶況且，原告亦自承：對面812地號土地之地籍線，在原始
    設計圖為B1，與原告B11之寬度均為552公分，但地籍圖謄本
    顯示較原告811地號寬，有顯著差異等語（見本院卷二第179
    頁、第223頁），有原始設計圖及地籍謄本可佐（見本院卷
    二第181至183頁），如此亦可佐證地籍圖所示土地長寬，未
    必與建商申請執照過程中所提出之資料一致。而土地之權利
    範圍，仍應以地籍圖所示為準。
　⒌再者，原告指界除與重測前舊地籍圖不符外，亦使811地號面
    積增加14.87平方公尺，致828地號面積減少8.38平方公尺、
    830地號土地面積減少6.49平方公尺，增減差異幅度大，不
    能維持兩造利益衡平。
　⒍從而，原告主張應以系爭設計圖、系爭圖說、系爭面積表所
    示之土地面寬或面積為據，而非以測量機關就分割後各筆地
    號測量之面寬、面積為準，進而主張811地號土地西側面寬
    有5.52公尺云云（見本院卷二第179頁、第221頁），並非可
    採。　　
　㈣被告指界不可採之理由：
　　被告主張以系爭建物南側牆壁外緣及其延長線（同79年地籍
    調查表牆外緣）為界（見本院卷一第227頁至229頁、第385
    頁），然查：
　⒈79年重測地籍調查時，原811地號土地所有人並未到場指界：
　⑴79年重測土地地籍調查時，因811地號土地所有權人（王咸義
    ）經通知3次均未到場指界，依當時土地法第46條之2第1項
    第1款「鄰地界址」辦理逕行施測。而該「鄰地界址」，依
    地籍調查表上界址標示欄及略圖記載，可知係依「鄰地指界
    」辦理。有811地號地籍調查表、109年12月17日研商會議資
    料、國土測繪中心110年1月22日測籍字第1101560030號函可
    佐（見本院卷一第252至253頁、第325至327頁、第257至258
    頁）。
　⑵79年當時鄰地828地號土地所有權人鄭朝堂、830地號土地所
    有權人林玉珠，係指811地號土地上系爭建物南側牆壁外緣
    及其延長線為界，有雅潭所110年9月22日雅地二字第110000
    7853號函、地籍調查表、109年12月17日研商會議資料可佐
    （見本院卷一第247頁、第253頁、第329至333頁）。
　⑶故系爭建物南側牆壁外緣，並非原811地號土地所有權人到場
    實際指界。
　⒉如依79地籍調查表之結論（牆壁外緣及其延長線為界）更正
    重測結果，⑴將造成811地號土地登記面積減少；⑵並有811地
    號土地上建物雨遮產生越界使用之爭議；⑶且與重測前地籍
    圖經界線嚴重不符。故國土測繪中心於研商會議時，認為採
    土地法第46條之2第1項第1款「鄰地界址」辦理逕行施測之
    重測結果（即依地籍調查表記載經界更正重測結果），其妥
    適性實有檢討之必要（見本院卷一第253至254頁）。
　⒊再由本院現場履勘時觀之，系爭建物南側牆壁之水泥製雨遮
    之材質與側牆相類，有現場照片、履勘現場照片可佐（見本
    院卷一第121至125頁、第189頁、第385至387頁），本院認
    該雨遮應非81年保存登記後方增建。又國土測繪中心109年1
    2月17日研商會議資料亦認定：811地號土地上之系爭建物似
    無改建（見本院卷一第252頁）。
　⒋原告於84年1月24日因買賣原因登記取得聖宮段811 地號土地
    及系爭建物所有權，有登記謄本可佐（見本院卷一第55頁、
    第290頁），可認原告為繼受取得。則系爭建物既然保存登
    記結果並未顯示越界建築，且該雨遮應非於保存登記後嗣後
    增建，若認定經界線導致原告雨遮越界，對原告並非公允。
    故被告指界，並非可採。　
　⒌綜上，本院認被告指界（即79年地籍調查表結論），非屬公
    平合理，應非可採。
四、綜上所述，本院斟酌全辯論意旨及調查證據之結果，認兩造
    之指界不一致（現使用人指界不一致），然①原告指界主要
    依據，係建築師於申請執照過程所提出之資料（系爭設計圖
    、系爭圖說、系爭面積表），並非地政機關對於土地長寬、
    界址所施作之測量成果，非在確定各筆土地範圍（見本院卷
    二第205至211頁）；歷年來之鑑界複丈成果圖亦未顯示811
    地號土地西側面寬有5.52公尺（見本院卷一第317至320頁）
    ；原告指界除與重測前舊地籍圖不符外，亦使811地號面積
    增加14.87平方公尺，致828地號面積減少8.38平方公尺、83
    0地號土地面積減少6.49平方公尺，增減差異幅度大，並非
    可採。②被告指界位置雖係與79年地籍調查表相同，然此非
    重測當時811地號土地所有權人王咸義到場共同指界之結果
    ；且與重測前舊地籍圖經界線位置不符，並致811地號土地
    上建物雨遮產生越界使用爭議，亦非可採。③訟爭土地範圍
    內之重測前舊地籍圖，外觀上並無折損、破舊或無法辨識之
    處，無證據顯示有何不精確或圖地不符之處；且依重測前舊
    地籍圖經界線，兩造土地實測面積與登記面積之增減差異幅
    度小，較能維持兩造利益衡平。④從而，本院秉持公平原則
    ，審酌上開因素綜合判斷後，認兩造上開土地之界址，仍應
    以舊地籍圖經界線為依據。準此，確定兩造土地間之經界如
    主文第一項、第二項所示。
五、按因共有物分割、經界或其他性質上類似之事件涉訟，由敗
    訴當事人負擔訴訟費用顯失公平者，法院得酌量情形，命勝
    訴之當事人負擔其一部。因下列行為所生之費用，法院得酌
    量情形，命勝訴之當事人負擔其全部或一部：一、勝訴人之
    行為，非為伸張或防衛權利所必要者。二、敗訴人之行為，
    按當時之訴訟程度，為伸張或防衛權利所必要者。民事訴訟
    法第80條之1、第81條分別定有明文。經界訴訟，核其性質
    ，兩造本可互換地位，原告提起本件訴訟雖於法有據，然被
    告應訴亦係法律規定所不得不然，其抗辯自為伸張或防衛權
    利所必要。兩造主張之經界，均非可採，已如前述；然因本
    件經界確定後，兩造同受有界址釐清之益處，本院酌量上情
    ，爰命訴訟費用由兩造按主文第三項所示負擔。
中　　華　　民　　國　　111 　年　　5 　　月　 13 　　日
                      臺灣臺中地方法院豐原簡易庭
                                  法　官　高士傑
以上正本係照原本作成。
如不服本判決，應於送達後20日內，向本院提出上訴狀並表明上
訴理由，如於本判決宣示後送達前提起上訴者，應於判決送達後
20日內補提上訴理由書（須附繕本）。如委任律師提起上訴者，
應一併繳納上訴審裁判費。
中　　華　　民　　國　　111 　 年　　5 　　月　13 　　日
                                  書記官　蔡伸蔚